臺灣桃園地方法院刑事判決　　　　　　　　　　　　　九十三年度易字第九二五號
　　公　訴　人　臺灣桃園地方法院檢察署檢察官
　　被　　　告　乙○○　男　五.
　　　　　　　　戊○○　男　二.
　　右　一　人
　　選任辯護人　己○○律師
右列被告因傷害案件，檢察官原聲請以簡易判決處刑（九十三年度偵字第八四八號）
，經本院改依通常程序審理，茲判決如左：
    主　　　文
乙○○傷害人之身體，處有期徒刑陸月，如易科罰金以佰元折算壹日。
戊○○無罪。
    事　　　實
一、乙○○及妻甲○○於民國九十二年八月十日晚間九時許，在桃園縣中壢市○○○
    街五三九巷十二號住處前之巷道，因停車糾紛致與在對面即同巷十五號開設幼稚
    園之辛○○、蔡女之夫丁○○發生言語爭執，宋某且先後與該二人有過肢體碰觸
    。其後，范氏夫妻之子戊○○聞聲前來查探究竟，不意卻與甲○○另起口角，此
    際，乙○○見狀心生不滿，竟基於傷害之犯意，揮拳毆擊戊○○之前胸使之受有
    胸壁挫傷約十二公分Ｘ十公分之傷害。嗣經鄰居趕來勸解且報警處理，雙方始不
    歡而散。
二、案經被害人戊○○訴由桃園縣政府警察局中壢分局報請台灣桃園地方法院檢察署
    檢察官偵查後聲請簡易判決處刑，嗣經本院改依通常程序審理。
    理　　　由
壹、本件檢察官原聲請以簡易判決處刑，惟經本院認有刑事訴訟法第四百五十一條之
    一第四項但書第一款、第三款所定之情形，爰依同法第四百五十二條之規定，改
    依通常程序審判之，合先敘明。
貳、有罪部分：
一、右揭犯罪事實，迭據告訴人戊○○於偵查及本院行準備程序時，指訴綦詳且前後
    一致不移，再者，其係受有如上之傷害乙節，並有行政院衛生署桃園醫院九十三
    年五月六日桃醫秘字第０九三０００一八四八號函及該院診斷證明書各一紙在卷
    可憑，復以其係受有胸壁挫傷約十二Ｘ十公分之傷情觀之，要與成年男子之拳頭
    面寬率有八、九公分或以上，因之，以之朝人體毆擊致生之挫傷至少亦有如斯範
    圍之應顯外表傷勢若合符節，另佐以證人辛○○於本院審理時結證稱：我外出的
    時候，戴安全帽，車子還沒有牽出來，就看到乙○○和甲○○在外面大罵：：：
    我後來有跟他們說請他們不要為難我們：：：我出去看他們兩個在罵我的時候，
    我先生（指丁○○）就跟在我後面出來了：：：（後來戊○○）出來之後，我跟
    乙○○是面對面：：：戊○○就跟甲○○講話：：：他（指乙○○）突然很快的
    速度往戊○○的方向過去：：：然後他又速度很快的退回去：：：我擋在他（指
    戊○○）的前面，跟他說不可以回手，因為戊○○有說乙○○打他：：：（戊○○是在丁○○之後才出來的嗎？）是的等語（見本院九十三年十一月一日審判筆
    錄第六頁、第七頁、第八頁、第十五頁），並徵之丁○○於本院審理時亦結證稱
    ：我們跟乙○○吵的過程，因為聲音很大，我兒子有在二樓看，因為當時我跟乙○○吵的很兇：：：我把乙○○推走之後，我有跟乙○○吵架：：：接著乙○○
    的太太就跟我太太還有我兒子在理論：：：（所以是你跟乙○○吵，然後戊○○
    跟甲○○吵架？）是的：：：（之後呢？）乙○○接著跑過去動我兒子：：：我
    有看到他好像用拳頭打我兒子：：：乙○○有揮拳的動作，是對著戊○○揮：：
    ：揮完之後，乙○○就退回他們家的門口：：：戊○○那個時候，心裡不舒服，
    所以他就很兇，戊○○沒有追過去，但是他有跑到他媽媽前面去：：：（你太太
    有擋住戊○○嗎？）有，我太太有跟我兒子說叫他不要過去等語（見本院九十三
    年十一月一日審判筆錄第二十頁、第二二頁、第二三頁、第二四頁）。渠二人所
    陳有關事發前、後之過程，與告訴人戊○○之指訴尤相吻合，從而稽上各端，堪
    認戊○○所指各節屬實，胥值採信，據而足徵被告乙○○果有前揭犯行，灼然無
    疑。宋某空言否認，核屬卸責之詞，委非可採。至證人即附近鄰居壬○○、庚○○固均證稱當時未見乙○○毆打戊○○云云，惟如後述，壬○○於雙方衝突發生
    時根本未在場見聞，是以其證言顯係與乙○○勾串之虛詞，至庚○○證詞之真實
    性亦滋疑竇，皆非可憑，自難據為對被告乙○○有利之認定，應予敘明。綜述，
    本件事證已明，被告乙○○之犯行洵堪認定，應依法論科。
二、核被告乙○○所為，係犯刑法第二百七十七條第一項之傷害罪。爰審酌被告犯罪
    動機、目的、手段、告訴人戊○○所受傷害之輕重，於審理時，告訴人戊○○屢
    表明欲與乙○○和解俾息事寧人，惟宋某則在勾串證人壬○○捏造虛詞為之隱兼
    圖構陷戊○○之情況下，猶擺出一副有恃無恐之模樣加以悍然堅拒，態度極為惡
    劣，非嚴予懲處，無法使之省惕等情狀，量處如主文所示之刑，並諭知易科罰金
    之折算標準。
、無罪部分：
一、公訴意旨略以：被告戊○○於前開時、地，亦毆打告訴乙○○使之受有左前肩挫
    傷三‧五公分Ｘ一公分、三公分Ｘ０‧五公分之傷害，因認被告戊○○涉犯刑法
    第二百七十七條第一項之傷害罪嫌云云。
二、按犯罪事實應依證據認定之，無證據不得認定犯罪事實，又不能證明被告犯罪者
    ，應諭知無罪之判決，刑事訴訟法第一百五十四條第二項、第三百零一條第一項
    分別定有明文。訊據被告戊○○堅詞否認有此傷害犯行，辯稱當日其僅受毆於乙○○，並未出手反擊等語。
三、公訴人之認被告戊○○涉此傷害罪嫌，無非以乙○○之指訴及證人壬○○之證述
    為主要論據。經查，證人壬○○於警詢證稱：案發時我在成章二街五三九巷六號
    泡茶聊天，當時我聽到吵鬧聲，我即外出查看，看到乙○○與戊○○、辛○○、
    丁○○在爭吵，當時我看到戊○○拿安全帽攻擊乙○○，還有丁○○用拳頭攻擊
    乙○○云云（見偵卷第十三頁及反面），要與嗣其於偵查中結證稱：看到范的父
    親（指丁○○）拿安全帽打宋：：：之前是范的父親拿安全帽打宋，之後，我就
    看到戊○○衝過去用手打宋云云（見偵卷第三十六頁），相屬悖謬而出入極鉅，
    是此已徵其證詞之真實性殊堪置疑，抑且，雙方發生衝突之際，壬○○並未在場
    見聞乙節，除據證人辛○○、丁○○於本院審理時結證甚詳外（見本院九十三年
    十一月一日審判筆錄第八頁、第九頁、第二六頁），復據證人即鄰居丙○○及庚○○夫婦於本院審理時結證稱值雙方爭吵之際，僅庚○○一直在屋外觀看，至壬○○雖曾一度外出，惟隨即返回劉女之住處內與丙○○泡茶聊天，係迄庚○○在
    外隔窗向屋內大喊「打架了」之後，壬○○方再外出查看各等語明確（見本院九
    十三年十一月十五日審判筆錄第六頁、第八頁、第十四頁、第十五頁），綜此可
    見於宋、范二人間有所謂之「打架」舉動時，蘇某根本仍在丙○○夫婦之宅內，
    係事後聞聲始步出屋查探，其顯未見聞「打架」經過之情，極為鮮明，職是，既
    未在場親睹實聞，則其於警詢時稱「眼看戊○○拿安全帽攻擊乙○○」暨於偵查
    及本院審理中結證稱「親見戊○○徒手揮拳毆打乙○○」云云，核為憑空捏杜之
    虛詞，不僅毫無置採之價值，尤有進者，乙○○於九十三年二月二十三日偵查中
    原僅稱：戊○○的父親丁○○有拿安全帽作勢要打我但沒有打我云云（見偵卷二
    六頁），惟於同年三月四日檢察官傳喚壬○○到庭作證時，不意乍聞蘇某證稱：
    看到范的父親拿安全帽打宋：：：之前是范的父親拿安全帽打宋云云，隨改口附
    和稱：范的父親（指丁○○）打我時，我有擋開云云（見偵卷第三七頁），顯意
    指丁○○非止於作勢，復已持安全帽下手擊打，僅為其擋開之情，迨本院審理時
    ，渠二人乃又異口同聲更替前詞翻稱「丁○○僅止於持安全帽作勢而已」云云（
    見本院九十三年十一月一日審判筆錄第二八頁、第三八頁、第三九頁），據此，
    是見渠二人間顯有相互勾串，彼此附和之情事，彰彰至明，斧鑿之跡極深，佐此
    尤徵壬○○出面捏述未曾見聞之各節自不外係基此而為，因之，倘非所指內容係
    致令乙○○情窘心虛，其何有勾串壬○○為之虛證之必要？稽此已見乙○○之指
    述為不實。至證人庚○○於本院審理時固亦結證稱當時其有目睹戊○○揮拳毆打
    乙○○云云，惟就事發經過，劉女稱「戊○○打乙○○後，丁○○再持安全帽作
    勢要打乙○○」云云（見本院九十三年十一月十五日審判筆錄第六頁、第十二頁
    ），與乙○○指稱「係丁○○先持安全帽作勢要打但沒打，之後戊○○才揮拳毆
    打」云云互異（見本院準備程序筆錄第四頁，本院九十三年十一月一日審判筆錄
    第二八頁），且就下手時二人之相關位置，乙○○稱係「從正面」（見本院準備
    程序筆錄第四頁），然劉女卻謂：（戊○○是從什麼方向打乙○○？）戊○○那
    個時候站在乙○○的左後方云云（見本院九十三年十一月十五日審判筆錄第十二
    頁），顯有扞挌，是以若果真有渠二人陳述之斯情斯舉，所見之事焉會互現歧異
    ，如此南轅北轍之可能？又查，於本院訊問及行準備程序時，戊○○皆以右手在
    筆錄上簽名，可見其係慣用右手者，因之，設有揮拳出擊之舉，依本能自會以
    右拳相向，然其因右手肘內翻併尺神經病變之疾，甫於九十二年七月二十七日住
    院，同年月二十八日接受手術治療，此有長庚紀念醫院診斷證明書（乙種）一份
    在卷足按，迄本件事發日不過相隔短短十三日，顯仍在術後復原之階段，又何有
    能揮拳傷人之力？再查，乙○○之左前肩係受有各為三‧五公分Ｘ一公分、三公
    分Ｘ０‧五公分之挫傷，有卷存行政院衛生署桃園醫院九十三年五月六日桃醫秘
    字第０九三０００一八四八號函及診斷證明書各一紙可證，傷勢之面積極小且有
    二處，顯係遭人以不大於該傷勢範圍之小面積鈍器接連擊、觸二次所造成，此核
    與乙○○、庚○○均指稱戊○○係揮拳（如前述，成年男子拳頭面寬不亞於八、
    九公分，另經本院於九十三年十一月一日當庭勘驗戊○○之左右手，其十指均無
    佩戴任何首飾））且僅毆擊一次云云，所應呈顯之外表傷情，迥然未合，卻與證
    人甲○○於本院審理時結證稱「乙○○之傷係抓痕」乙情相近（見本院九十三年
    十一月一日審判筆錄第三三頁），據上各端，亦徵乙○○、庚○○述稱戊○○曾
    出拳毆擊宋某一次云云，胥屬違實之詞，非可採信，因之，即令乙○○於當日確
    有受傷，惟於戊○○出面之前，宋某既先與辛○○互有拉扯，嗣再遭丁○○推撞
    ，此據丁○○於本院審理時陳明（見本院九十三年十一月一日審判筆錄第二一頁
    ），則其係因此而受傷，此一可能性顯然不容排除，自未能妄指係被告戊○○之
    行為所致。綜述，公訴人援引之證據既非可憑，此外，復查無其他積極證據可證
    明被告戊○○有如公訴人所指之傷害犯行，依首揭法條說明，自屬不能證明被告
    戊○○犯罪而應為無罪之諭知。
肆、戊○○未曾出拳毆打乙○○，有如前述，詎乙○○竟杜捏其親歷此一「事實」並
    提出告訴，至證人壬○○則於偵、審中具結後構編其「親見戊○○揮拳毆打乙○○」之虛詞，是以渠等有否各涉犯誣告、偽證罪嫌，因未據起訴，本院無從逕予
    審判，此部分應請檢察官另行依法辦理。
據上論斷，應依刑事訴訟法第二百九十九條第一項前段、第三百零一條第一項、第四
百五十二條，刑法第二百七十七條第一項、第四十一條第一項前段，罰金罰鍰提高標
準條例第一條前段、第二條，判決如主文。
本案經檢察官趙燕利到庭執行職務。
中　　　華　　　民　　　國　　九十三　　年　　 十一 　　月　　二十九　　日
                              臺灣桃園地方法院刑事第十一庭
                                  審判長法　官　蔡榮澤
                                  　　　法　官　游士珺
                                        法　官　魏于傑
右正本證明與原本無異。
如不服本判決，應於送達後十日內，向本院提出上訴狀。
                                        書記官  林怡君
中　　　華　　　民　　　國　　九十三　　年　　 十一 　　月　　二十九　　日
附本件論罪科刑依據之法條：
刑法第二百七十七條第一項
傷害人之身體或健康者，處三年以下有期徒刑、拘役或一千元以下罰金。
